臺灣臺北地方法院民事判決　　　　　　　 99年度建字第169號
原　　　告　亞太興金屬建材有限公司
法定代理人　樊至侃
訴訟代理人　黃建志
　　　　　　劉秀枝
　　　　　　張宸浩律師
　　　　　　許文哲律師
被　　　告　翔聯企業股份有限公司
法定代理人　林富商
訴訟代理人　林澤原
　　　　　　陳昶安律師
上列當事人間請求給付工程款事件，本院於中華民國100年1月25
日言詞辯論終結，判決如下：
    主      文
被告應給付原告新臺幣佰壹拾捌萬貳仟柒佰拾陸元，及自民
國九十九年三月十九日起至清償日止，按年息百分之五計算之利
息。
訴訟費用由被告負擔。
本判決於原告以新臺幣壹佰零陸萬元為被告供擔保後，得假執行
。
    事實及理由
一原告主張：原告於民國96年2 月13日與被告簽訂興富發白天鵝
  建設信義計畫區E3案帷幕牆新建工程（下稱系爭工程）合約（
  下稱系爭合約），由被告將系爭工程交原告承攬施作，工程總
  價新台幣（下同）1985萬8千元，工程追加款958萬9048元，惟
  被告於工程完工驗收後遲未付款，尚積欠原告工程保留款 287
  萬8922元、不當扣款21萬1258元及放款延誤利息9 萬2556元，
  共318萬2736元。爰依工程契約約定及民法第505條第1 項規定
  ，請求被告如數給付等語。並聲明：(一)被告應給付原告318萬2
  736 元，及自起訴狀繕本送達翌起至清償日止，按年息5%計算
  之利息。(二)願供擔保，請准宣告假執行。
二被告則以：原告完工後並未依系爭合約第5條第3款約定，與被
  告辦理工程數量、金額結算及驗收，且系爭工程並無工程追加
  款項，另因原告施工有瑕疵，致被告支出代僱工修繕費用及清
  潔費用應予扣款云云，資為抗辯。並聲明：駁回原告之訴。
三兩造不爭執之事實：
(一)被告於96年2 月13日與原告簽訂工程承攬合約，將系爭工程委
  由原告施作，工程總價1985萬8000元，為兩造所不爭執，有工
  程合約書在卷可稽。
(二)被告係向訴外人齊裕營造有限公司（下稱齊裕公司）承攬系爭
  工程後委由原告施作，齊裕公司已與被告完成系爭工程之驗收
  及結算，並已給付工程款予被告，為兩造所不爭執。
四兩造之爭點：
  本件兩造爭執之爭點，在於被告是否積欠原告保留款？數額為
  何？被告是否積欠原告不當扣款21萬1258元？及放款延誤利息
  9萬2556元？
(一)有關保留款部分：
  查兩造間系爭合約第5條第3款約定：「保留款10% 於乙方（指
  原告）完工後並完成缺失改善，經甲方（指被告）驗收合格後
  放款。」有系爭合約在卷可稽（見本院卷第4 頁）。而系爭工
  程之保留款為287 萬8922元，有經被告負責系爭工程人員即被
  告副理黃漢慕簽名確認之工程請款單在卷可稽（見本院卷第38
  頁），為被告所不爭執。且系爭工程業經上包商齊裕公司辦理
  驗收及結算付款予被告，為兩造所不爭執，依一般工程常情，
  工程須待完工驗收後，上包商始與下包商辦理驗收付款事宜，
  堪認兩造間就系爭工程已完成驗收。則依系爭合約第5條第3款
  約定，系爭工程既經驗收合格，原告請求被告給付保留款 287
  萬8922元，自屬可取。被告辯稱系爭工程尚未辦理驗收結算云
  云，尚不足取。
(二)有關扣款21萬1258元部分：
  次查原告主張被告於各期工程款中已扣款25萬7758元，為被告
  所不爭執，辯稱原告施工有瑕疵，致被告支出代僱工修繕費用
  及清潔費用應予扣款，被告已支付其中4 萬6500元云云，然原
  告並不爭執被告確有給付扣款中之3萬3千元，則被告有關原告
  施工有瑕疵，致被告支出代僱工修繕費用及清潔費用應予扣款
  之抗辯，自應由被告就此有利之事實，負舉證責任。惟被告就
  此部分，完全未能提出證據予以證明，被告上開所辯，自不足
  採。則原告主張被告不當扣款尚有21萬1258元，其依工程契約
  約定得請求被告給付21萬12 58元，亦屬可取。
(三)有關放款延誤利息9萬2556元部分：
  查原告主張被告積欠工程款延誤利息9 萬2556元，有被告副理
  黃漢慕簽名確認之應付帳款遲付利息請款表在卷可稽（見本院
  卷第109 頁），堪認為真實。則兩造間既已合意由被告給付原
  告放款延誤利息9 萬2556元，原告依工程契約約定請求被告給
  付放款延誤利息9萬2556元，自屬有據。
五綜上所述，被告積欠原告工程保留款287萬8922元、不當扣款2
  1萬1258元及放款延誤利息9 萬2556元，共318萬2736元。從而
  ，原告依工程契約約定及民法第505條第1項規定，請求被告給
  付318萬2736元，及自起訴狀繕本送達翌日即99年3月19日起至
  清償日止，按年息5%計算之利息，此有送達證書在卷，符合民
  法第229條第2項、第233條第1項前段、第203條2項之規定，為
  有理由，應予准許。
六本件事證已臻明確，兩造其餘攻擊防禦方法，經核與勝負之判
  斷不生影響，爰不予逐一論酌，附此敘明。
七原告陳明願供擔保以代釋明，聲請宣告假執行，核無不合，爰
  酌定相當之擔保金額予以宣告。
八訴訟費用負擔之依據：民事訴訟法第78條。
中    華    民    國   100    年    2     月    22    日
                  民事第六庭法  官  姜悌文
以上為正本係照原本作成
如對本判決上訴，須於判決送達後20日內向本院提出上訴狀。如
委任律師提起上訴者，應一併繳納上訴審裁判費。
中    華    民    國   100    年    2     月    22    日
                            書記官  羅振仁